【裁判字號】    89,交訴,38
【裁判日期】    890530
【裁判案由】    過失致死
【裁判全文】
臺灣彰化地方法院刑事判決                八十九年度交訴字第三八號
    公  訴  人  臺灣彰化地方法院檢察署檢察官
    被      告  乙○○
右列被告因過失致死案件，經檢察官提起公訴( 八十九年度偵字第一三二八號 )，及
移送併案審理（八十九年度偵字第三００八號），本院判決如左：
    主      文
乙○○從事業務之人，因業務上之過失致人於死，處有期徒刑柒月。
    事      實
一、乙○○平日以駕駛砂石車載運砂石為業，係從事駕駛業務之人，於民國八十八年
    五月十九日十二時五十分許，駕駛車牌號碼ＷＦ─七四九號曳引車（拖車０Ｔ─
    八五號）載運砂石，沿彰化縣大城鄉○○村○○○○○道由東往西方向行駛，途
    經該道路上之民生枝四七與四八號電桿之間處時，原應注意汽車除行駛於單行道
    或指定行駛於左側車道外，在未劃標線之道路，應靠右行駛，及汽車駕駛人應注
    意車前狀況，並隨時採取必要之安全措施，而依當時情形，並無不能注意之情事
    ，竟疏於靠右行駛，及注意車前狀況，適有陳國明駕駛車牌號碼ＵＴ─六二八號
    曳引車（拖車ＢＱ─五八號）附載渠兒子陳書凡，沿該道路由西往東方向行駛之
    該處，亦疏於注意靠右行駛而與乙○○駕駛之車輛交會，因渠駕駛之車輛明顯跨
    越道路中央偏左行駛，乙○○見狀，又未儘早採取靠右行駛之措施，致該二車擦
    撞，陳國明因渠所駕駛車輛之駕駛座部位嚴重變形，渠因而受有頭部外傷，導致
    顱內出血，當場死亡，陳書凡右下肢燙傷併膝關節僵硬彎縮之傷害，乙○○於肇
    事後以電話向警方報案接受裁判。
二、案經彰化縣警察局二林分局報驗後，由陳國明之妻甲○○訴請臺灣彰化地方法院
    檢察署檢察官偵查起訴及移送併辦。
    理      由
一、訊據被告乙○○對於右揭時、地駕駛砂石車與被害人陳國明駕駛之車輛發生車禍
    ，致陳國明死亡，陳書凡受傷之事實，固供承不諱，惟矢口否認有何過失之犯行
    ，辯稱：伊當時駕駛之車輛已靠右側行駛，係陳國明駕駛之車輛，超越道路中央
    而撞及伊車輛，伊並無過失可言云云。經查本件依警繪之現場圖及卷附雙方提出
    之照片所示之陳國明駕駛半聯結車與乙○○駕駛半聯結車，雙方係對向行經肇事
    時、地（砂石車專用車道）相撞肇事，而陳國明半聯結車前方撞擊塌陷區在左起
    約三分之一之車頭寬度，顯示兩車衝突區域甚寬，交疊範圍可能達於偵審中坦承
    所供情節相符，並有
    道路交通事故調查報告表    各乙紙等在卷可資佐證，且被害人
    係因車禍致
    死亡，業經臺灣彰化地方法院檢察署檢察官督同檢驗員相驗明確，有相驗屍體證
    明書、驗斷書及勘驗筆錄等在卷可憑，是被害人之死亡，係由被告之行為所致，
    其間有相當因果關係，已極為明確。
二、按汽車行駛時，駕駛人應注意車前狀況，並隨時採取必要之安全措施，道路交通
    安全規則第九十四條第三項定有明文。
    被告於前揭時地駕駛車輛應注意能注意而不注意上開規定，以致肇事，被告之行
    為自有過失，雖被害人                                            亦有過
    失，但被告仍難辭過失之責任，本件經送台灣省彰化縣區車輛行車事故鑑定委員
    會鑑定，及台灣省車輛行車事故鑑定委員會覆議結果，亦持相同看法，有鑑定意
    見書及覆議函可稽，事證明確，其犯行已堪認定。
三、被告        係職業駕駛人，其於執行業務中肇事致人於死，核其所為係犯刑法
    第二百七十六條第  項之業務上過失致人於死罪。被告於肇事後向
        派出所自首，有警局筆錄及前述報告表可稽，應依法減輕其刑，審酌被告
    過失程度之輕重，被害人        亦應負過失責任，及被告肇事後態度，且肇事
    後被告對被害人家屬已為民事賠償( 如卷附和調解書 )等一切情狀，量處如主文
    所示之刑，並諭知易科罰金之折算標準。又被告前未曾受有期徒刑以上刑之宣告
    ，有檢察署前科資料刑案查註紀錄表可稽，經此教訓，當知謹慎而無再犯之虞，
    本院認本判決所宣告之刑，以暫不執行為宜，爰宣告緩刑  年以勵自新。
據上論斷，應依刑事訴訟法第二百九十九條第一項前段，刑法第二百七十六條第  項
、第四十一條、第六十二條前段、第七十四條第一款，罰金罰鍰提高標準條例第一條
前段、第二條前段，判決如主文。
中    華    民    國    八 十       年              月                  日
                                    法      官
右正本證明與原本無異。
如不服本判決應於判決送達後十日內向本院提出上訴狀( 須附繕本 )。
告訴人或被害人對於判決如有不服具備理由請求檢察官上訴者，其上訴期間之計算係
以檢察官收受判決正本之日期為準。
                                    法院書記官
中    華    民    國    八 十       年              月            日
刑法第二百七十六條
因過失致人於死者，處二年以下有期徒刑、拘役或二千元以下罰金。
從事業務之人，因業務上之過失犯前項之罪者，處五年以下有期徒刑或拘役，得併科
三千元以下罰金。


司法院資訊處製作；財團法人民間司法改革基金會備份。
